it: Design dell’interruttore: Imbullonato; Plug-in; Montaggio dell'unità; Altro
pt-PT: Design de disjuntor: Aparafusado; Plug-in; Montagem de unidade; Outro
da: Afbryderdesign: Bolt-on; Plug-in; Enhedsmontering; Andet
en: Circuit breaker design: Bolt-on; Plug-in; Unit mount; Other
cs: Konstrukce jističů: Pomocí šroubů; Plug-in; Držák jednotky; Jiné
zh-TW: 斷路器設計: 螺絲安裝型; 插件; 單元安裝; 其他
es: Diseño del panel del disyuntor: Atornillable; Enchufe; Soporte unitario; Otros
nl: Ontwerp zekering: Vastgeschroefd; Insteken; Eenheid monteren; Andere
vi: Thiết kế bộ cầu giao tự động: Bắt bu lông; Cắm vào; Gắn nguyên chiếc; Khác
ro-RO: Design întrerupător de circuit: Cu șurub; Cu ștecher; Montare pe unitate; Altele
pt-BR: Formato do disjuntor: Aparafusado; Plugar; Montagem da unidade; Outro
el: Σχεδιασμός διακοπτών κυκλώματος: Bolt-on; Plug-in; Βάση μονάδας; Άλλο
sl-SI: Zasnova odklopnika: Pritrdilna; Vtična; Namestitev enote; Drugo
de: Design des Sicherungsschalters: Zum Anschrauben; Plug-in; Gerätemontage; Sonstiges
ja: サーキットブレーカーの種類: ボルトオン; プラグイン; ユニットマウント; その他
bg-BG: Дизайн на електрически прекъсвач: С болтове; Плъгин; Монтаж на модула; Други
tr: Devre kesici tasarımı: Cıvata bağlantılı; Eklenti; Ünite montajı; Diğer
ko: 회로 차단기 디자인: 볼트온; 플러그인; 유닛 마운트; 기타
ru: Конструкция автоматического выключателя: На болтах; Вставной; Крепление блока; Другое
fi: Katkaisijan muotoilu: Pulttikiinnitys; Liitännäinen; Yksikköön kiinnitys; Muu
hr-HR: Dizajn prekidača: Pričvršćivanje vijcima; Utikač; Montaža jedinice; Ostalo
zh-CN: 断路器设计: 螺栓固定; 插入式; 单元安装; 其他
lt-LT: Srovės pertraukiklio konstrukcija: Prisukamas; Įkišamas; Montuojamas; Kita
hu: Áramköri megszakító kialakítása: Csavarozható; Csatlakoztatható; Egység rögzítése; Egyéb
sk-SK: Dizajn ističa: Priskrutkovaný; Pripojený; Upevnenie jednotky; Iné
th: การออกแบบตัวตัดวงจร: แบบยึดน็อต; ปลั๊กอิน; ตัวยึดอุปกรณ์; อื่นๆ
fr: Conception de disjoncteur: À boulonner; Plug-in; Montage de l’unité; Autre
nb: Strømbrytertype: Boltes på; Plug-in; Enhetsfeste; Annet
pl: Konstrukcja wyłącznika obwodu: Przykręcany; Plug-in; Mocowanie urządzenia; Inne
sv: Utförande av automatsäkring: Bultmonterade; Plug-in; Enhetsfäste; Övrigt